# 金融工具重分类导致的其他综合收益变动

提问人：克里斯来了 时间：2020-03-15 08:05:25
求助陈版，
以前年度计入可供出售的股权投资由于金融工具准则的变化，今年重分类到其他权益工具投资，同时对年初和年末的公允价值进行计量，本年的公允价值变动的会计分录 借：其他权益工具投资–公允价值变动 贷：其他综合收益年初的公允价值与上年末成本的差异应该如何调整？会计分录是什么样的？这部分差异是计入年初未分配利润吗？
比如借：其他权益工具投资–公允价值变动 贷：年初未分配利润？还是不影响年初未分配利润，只需要按照期末计量的公允价值调整其他综合收益？

回答人：chenyiwei
由于以前年度是作为可供出售金融资产，故如果此前未对其计提过减值准备，则在新旧准则转换时，不影响年初未分配利润，只需要按照期末计量的公允价值调整其他综合收益。如果前期计提过减值准备的，则对于原先的可供出售权益工具投资转为其他权益工具投资的情况，还需将前期计提减值准备所影响的期初留存收益转为其他综合收益。